# 请教陈版，已决诉讼的账务处理及报告披露

提问人：151330243 时间：2020-01-10 22:17:10
陈老师您好：
对于买卖合同形成的已决诉讼，被告不打算上诉，但是可收回金额由于被告偿还能力不确定。
这种情况下企业能否形成一项资产呢？确认其他应收款和营业外收入。
谢谢陈老师。

回答人：chenyiwei
原先是否就该合同确认过收入和应收账款？如果是，所确认的是全额还是部分？
应根据资产负债表日的状况重新评估该合同价款以及判决规定的赔款的可收回金额，如果可收回金额较此前的估计数增加，则转回此前计提的坏账准备或者补充确认更多的收入和应收账款。如果无法合理估计的，则在实际收到款项时再进行账务调整处理。